---
title: "162112133058_THERESA AGNES V.S_M2"
author: "Theresa Agnes Virnauli Sinaga"
date: "2023-02-10"
output: html_document
---

## NOMOR 1
```{r}
df <- read.csv("C:/Thesa/UNAIR/SEM 4/tambahan/Datasets/Life Expectancy Data.csv")
df
```
# Mengimport dataset dari drive pribadi 

# NOMOR 2
```{r}
colSums(is.na(df))
```
# Mengecek variabel yang memiliki missing value dan berapa totalnya per variabel

## NOMOR 3
```{r}
library(VIM)
aggr_plot = aggr(df, col=c('blue','yellow'), numbers=TRUE, sortVars=TRUE, labels=names(df), cex.axis=.7, gap=5, ylab=c("Histogram of Missing Value", "Pattern"))
```
# Di atas adalah histogram dari semua variabel yang mengandung missing value dengan menggunakan package library mice. Histogram sebelah kiri adalah banyak dari missing value dan yang sebelah kanan adalah perbandingan dari pesebaran missing value pada variabel yang memiliki missing value.

```{r}
hist(df$Population)
hist(df$GDP)
hist(df$Alcohol)
hist(df$Schooling)
hist(df$Polio)
hist(df$Life.expectancy)
hist(df$Adult.Mortality)
hist(df$Hepatitis.B)
hist(df$thinness..1.19.years)
hist(df$thinness.5.9.years)
hist(df$Diphtheria)
hist(df$Total.expenditure)
hist(df$Income.composition.of.resources)
hist(df$BMI)
```

# Di atas adalah histogram dari tiap- tiap variabel yang memiliki missing value

## NOMOR 4
```{r}
var1 <- (df$Population)
var2 <- (df$GDP)
var3 <- (df$Alcohol)
var4 <- (df$Schooling)
var5 <- (df$Polio)
var6 <- (df$Life_expectancy)
var7 <- (df$Adult.Mortality)
var8 <- (df$Hepatitis.B)
var9 <- (df$thinness..1.19.years)
var10 <- (df$thinness.5.9.years)
var11 <- (df$Diphtheria)
var12 <- (df$Total.expenditure)
var13 <- (df$Income.composition.of.resources)
var14 <- (df$BMI)
```
# Penamaan dari setiap variabel yang memiliki missing value

```{r}
var1_new <- median(df$Population, na.rm=T) #var1_new berisi nilai tengah (median) pada variabel population 
df$Population[is.na(df$Population)] = var1_new #mengisi tiap- tiap missing value  dengan nilai var1_new
sum(is.na(df$Population)) #mengecek apakah masih terdapat missing value atau tidak

var2_new <- median(df$GDP, na.rm=T)
df$GDP[is.na(df$GDP)] = var2_new
sum(is.na(df$GDP))

var3_new <- median(df$Alcohol, na.rm=T)
df$Alcohol[is.na(df$Alcohol)] = var3_new
sum(is.na(df$Alcohol))

var4_new <- mean(df$Schooling, na.rm=T)
df$Schooling[is.na(df$Schooling)] = var4_new
sum(is.na(df$Schooling))

var5_new <- median((df$Polio), na.rm=T)
df$Polio[is.na((df$Polio))] = var5_new
sum(is.na((df$Polio)))

var6_new <- median(df$Life_expectancy, na.rm=T)
df$Life_expectancy[is.na(df$Life_expectancy)] = var6_new
sum(is.na(df$Life_expectancy))

var7_new <- median(df$Adult.Mortality, na.rm=T)
df$Adult.Mortality[is.na(df$Adult.Mortality)] = var7_new
sum(is.na(df$Adult.Mortality))

var8_new <- median(var9, na.rm=T)
df$Hepatitis.B[is.na(df$Hepatitis.B)] = var8_new
sum(is.na(df$Hepatitis.B))

var9_new <- median(df$thinness..1.19.years, na.rm=T)
df$thinness..1.19.years[is.na(df$thinness..1.19.years)] = var9_new
sum(is.na(df$thinness..1.19.years))

var10_new <- median(df$thinness.5.9.years, na.rm=T)
df$thinness.5.9.years[is.na(df$thinness.5.9.years)] = var10_new
sum(is.na(df$thinness.5.9.years))

var11_new <- median(df$Diphtheria, na.rm=T)
df$Diphtheria[is.na(df$Diphtheria)] = var11_new
sum(is.na(df$Diphtheria))

var12_new <- median(df$Total.expenditure, na.rm=T)
df$Total.exenditure[is.na(df$Total.expenditure)] = var12_new
sum(is.na(df$Total.expenditure))

var13_new <- median(df$Income.composition.of.resources, na.rm=T)
df$Income.composition.of.resources[is.na(df$Income.composition.of.resources)] = var13_new
sum(is.na(df$Income.composition.of.resources))

var14_new <- median(df$BMI, na.rm=T)
df$BMI[is.na(df$BMI)] = var14_new
sum(is.na(df$BMI))

```
# Mengisi tiap missing value dengan nilai median atau mean. Saya mengganti dengan nilai median untuk tiap histogram yang memiliki skewness tidak normal (ke kanan atau ke kiri) karena mengantisipasi adanya outlier yang mampu mengubah nilai rata- rata. Lalu untuk variabel berdistribusi normal, saya ganti dengan nilai mean-nya

## NOMOR 5
```{r}
library(dplyr) #install library untuk melakukan fitur group_by
df %>% #panggil data frame
  filter(Year == 2015) %>% #melakukan groupping dengan parameternya adalah tahun 2015
  group_by(Status) %>% #pengelompokan berdasarkan status
  summarize(count = n()) #menghitung jumlah status berkembang dan maju
```
# Dengan teknik grouping membuat tabel seperti di atas

```{r}
library(dplyr) #install library untuk melakukan fitur group_by
df %>% #panggil data frame
  filter(Country == "Indonesia") %>% #melakukan groupping dengan parameternya adalah negara Indonesia
  group_by(Year) %>% #pengelompokan berdasarkan tahun
  summarize(Mean=mean(Life.expectancy), Median= median(Life.expectancy), Min=min(Life.expectancy), Max=max(Life.expectancy)) #menghitung mean, median, min, max
```
# Dengan teknik grouping membuat tabel seperti di atas

```{r}
library(dplyr) #install library untuk melakukan fitur group_by
df %>% #panggil data frame
  filter(Year == 2010) %>% #melakukan groupping dengan parameternya adalah tahun 2010
  group_by(Status) %>% #pengelompokan berdasarkan status
  summarize(Mean=mean(GDP), Median= median(GDP), Min=min(GDP), Max=max(GDP))#menghitung jumlah status berkembang dan maju
```
# Dengan grouping membuat tabel seperti di atas
