---
title: "Theresa_W4_W5"
author: "Theresa Agnes Virnauli Sinaga"
date: "2023-03-16"
output: html_document
---
1. Lakukan generate data dari distribusi Bernoulli(p), Geometrik(p) dan Weibull(α,β) dengan metode transformasi invers

```{r}
# Bernoulli
inverse_transform_bernoulli <- function(u, p) {
  return(ifelse(u <= p, 1, 0))
}
```

```{r}
pmf_bernoulli <- function(x, p) {
  return(p^x * (1-p)^(1-x))
}
```

```{r}
n <- 1000 
set.seed(123) 
u <- runif(n) 
p <- 0.3  
x_i <- inverse_transform_bernoulli(u, p)  
}
```

```{r}
# Geometrik
n <- 1000
set.seed(123)
u <- runif (n)
p <- 0.5 #nilai probabilitasnya
geo_manual <- floor(log((1-u), base = (1-p))-1) #rumus x invers (geometric manual)
head(geo_manual)
```

```{r}
# Weibull
n <- 1000
k <- 2 #skala
lambda <- 3 #parameter bentuk
U <- runif(n, min=0)
wei_manual <- lambda * (-log(u))^(1/k)
head(wei_manual)
```

2. Lakukan generate data dari fungsi bawaan di R (rbinom, rgeom, dan rweibull)

```{r}
#rbinom
x_d <- rbinom(n, 1, p)  # generate random numbers using the rbinom function
```

```{r}
# rgeom
set.seed(123)
n <- 1000
geo <- rgeom(n, prob = 0.5)
head(geo)
```

```{r}
# rweibull
n <- 1000
set.seed(123)
wei <- rweibull(n, shape = 2, scale = 3)
head(wei)
```
3.	Buat visualisasi dalam bentuk histogram data hasil bangkitan dari kedua cara tersebut. Jelaskan insight yang didapatkan.
```{r}
#Bernoulli]
x <- c(0, 1)  # possible values for a Bernoulli distribution
par(mfrow = c(1,2))  # set up a 2x1 plot layout
hist(x_i, breaks = c(-0.5, 0.5, 1.5), col = "lightblue", main = "Inverse Transform Method with Bernoulli Distribution")
barplot(pmf_bernoulli(x, p), names.arg = x, col = "lightblue", main = "Direct Sampling from Bernoulli Distribution")
```
Insight : Di atas adalah histogram dari hasil data dari persebaran menggunakan distribusi bernoulli yang berpatok pada suatu CDF terkait. Dari histogram di atas didapatkan bahwa tidak dapat perbedaan persebaran data yang signifikan pada histogram yang menggunakan transformasi invers maupun dengan fungsi bawaan dari R (yakni rbinom), walaupun data yang digunakan berbeda karena menggunakan random number (tidak berpengaruh apa- apa). Oleh karena itu, dua metode tersebut dapat diimpelementasikan. Menilik dari kelebihan dan kekurangannya, dengan metode transformasi invers (manual), user bisa mengembangkannya lebih lagi. Sementara itu, dengan metode fungsi bawaan R, user akan lebih efektif mengimplementasikannya.

```{r}
#Geometri
par(mfrow=c(1,2))
hist(geo_manual, main="Percobaan Geometri Manual")
hist(geo, main="Percobaan Geometri dengan Rumus R")
```

Insight : Di atas adalah histogram dari hasil data dari persebaran menggunakan distribusi geometri yang berpatok pada suatu CDF terkait. Dari histogram di atas didapatkan bahwa tidak dapat perbedaan persebaran data yang signifikan pada histogram yang menggunakan transformasi invers maupun dengan fungsi bawaan dari R (yakni rgeom), walaupun data yang digunakan berbeda karena menggunakan random number (tidak berpengaruh apa- apa). Oleh karena itu, dua metode tersebut dapat diimpelementasikan. Menilik dari kelebihan dan kekurangannya, dengan metode transformasi invers (manual), user bisa mengembangkannya lebih lagi. Sementara itu, dengan metode fungsi bawaan R, user akan lebih efektif mengimplementasikannya.

```{r}
#Weibull
par(mfrow=c(1,2))
hist(wei_manual, main="Percobaan Weibull Manual")
hist(wei, main="Percobaan Weibull dengan Rumus R")
```
Insight : Di atas adalah histogram dari hasil data dari persebaran menggunakan distribusi weibull yang berpatok pada suatu CDF terkait. Dari histogram di atas didapatkan bahwa tidak dapat perbedaan persebaran data yang signifikan pada histogram yang menggunakan transformasi invers maupun dengan fungsi bawaan dari R (yakni rweibull), walaupun data yang digunakan berbeda karena menggunakan random number (tidak berpengaruh apa- apa). Oleh karena itu, dua metode tersebut dapat diimpelementasikan. Menilik dari kelebihan dan kekurangannya, dengan metode transformasi invers (manual), user bisa mengembangkannya lebih lagi. Sementara itu, dengan metode fungsi bawaan R, user akan lebih efektif mengimplementasikannya.